臺灣臺北地方法院刑事判決
111年度審易字第61號
公  訴  人  臺灣臺北地方檢察署檢察官
被      告  李亞倫

上列被告因竊盜案件，經檢察官提起公訴（110年度偵字第34619
號），經本院判決如下：
    主  文
李亞倫犯毀損踰越安全設備侵入住宅竊盜罪，處有期徒刑壹年肆
月。未扣案犯罪所得即如附表編號1㈠、2㈠、2㈡所示之物沒收，於
全部或一部不能沒收或不宜執行沒收時，追徵其價額。
    事  實
一、李亞倫於民國110年11月2日下午2時許，駕駛車牌號碼000-0
    000號租賃小客車，前往臺北市大安區和平東路三段98巷內
    ，見址設臺北市○○區○○○路○段00○0號集合公寓後方防火巷設
    有樓梯，從該樓梯而上可攀爬至該址4樓由陳奕任、林宜潔
    及林叔葶等人所分租房屋之後陽台（陳奕任承租A室套房、
    林宜潔及林叔葶共同承租B室套房，然無證據足認李亞倫知
    悉此情），認有機可乘，竟基於意圖為自己不法所有之竊盜
    犯意，沿該樓梯爬至上開房屋後陽台，先從A室套房面向後
    陽台之窗戶爬進A室，徒手竊取如附表編號1㈠、㈡所示物品得
    手，復返回上開後陽台，破壞B室開向後陽台之小門之喇叭
    鎖後進入B室，徒手竊取如附表編號2㈠、㈡所示之物得手，旋
    下樓駕駛上開汽車離去。嗣陳奕任、林潔宜、林叔葶發現財
    物遭竊後報警處理，經警調取監視器錄影畫面並調取上開汽
    車承租資料後，循線查悉上情。
二、案經陳奕任、林宜潔及林叔葶訴由臺北市政府警察局大安分
    局報告臺灣臺北地方檢察署檢察官偵查起訴。
    理  由
一、按被告以外之人於審判外之陳述，雖不符刑事訴訟法第159
    條之1至第159條之4之規定，然經當事人於審判程序同意作
    為證據，法院審酌該言詞陳述或書面陳述作成時之情況，認
    為適當者，亦得為證據，刑事訴訟法第159條之5第1項定有
    明文。本件下列作為證據使用而不符刑事訴訟法第159條之1
     至第159條之4規定之相關審判外陳述，經檢察官、被告李
    亞倫於本院審理中同意作為證據（見審易卷第187頁），本
    院審酌該等陳述作成時之情況正常，所取得過程並無瑕疵，
    且與本案相關之待證事實具有關連性，亦無證明力明顯過低
    等情形，適當作為證據，依前開刑事訴訟法第159條之5第1
    項之規定，認上開陳述具有證據能力。
二、首揭犯罪事實，業據被告於警詢、偵訊及本院審理時均坦承
    不諱（見偵卷第9頁至第12頁、第111頁至第112頁、審易卷
    第186頁、第189頁），核與告訴人陳奕任、林潔宜、林叔葶
    於警詢指述內容（見偵卷第45頁至第49頁、第51頁至第53頁
    、第55頁至第57頁）及證人即現場目擊者劉力文於警詢（見
    偵卷第41頁至第42頁）陳述情節一致，並有與其等陳述相符
    之攝得被告行竊及承租汽車經過之監視器錄影畫面截圖、承
    租首開汽車資料照片（見偵卷第27頁至第33頁、第59頁）在
    卷可稽。此外，員警徵得被告同意，前往被告位於桃園市○
    鎮區○○0段000號4樓之2住處執行搜索，當場扣得如附表編號
    1㈡所示之物，有臺北市政府警察局大安分局搜索扣押筆錄、
    扣押物品目錄表、自願受搜索同意書、贓物認領保管單附卷
    參憑（見偵卷第15頁至第25頁），足認被告上開任意性自白
    與事實相符，堪可作為認定事實之依據。綜此，本件事證明
    確，被告犯行堪以認定，應予依法論科。
三、論罪科刑：
　㈠按刑法第321條第1項第2款所稱「門窗」應專指分隔住宅或建
    築物內外之出入口大門及窗戶而言，而所謂「其他安全設備
    」，指門窗、牆垣以外，依社會通常觀念足認為防盜之設備
    而言。被告從首揭房屋後陽台爬入A室之窗戶、破壞門鎖進
    入B室之小門，均非該建築物對外出入口之窗戶或大門，然
    均具防盜、防閑功用，應屬安全設備無訛。是核被告所為，
    係犯刑法第321條第1項第1款、第2款之毀損踰越安全設備侵
    入住宅竊盜罪。被告於侵入住宅破壞門鎖之行為，已結合於
    加重竊盜罪之罪質中，無庸另論以刑法第306條第1項無故侵
    入他人住宅及同法第354條毀損他人物品罪。起訴書漏未述
    及被告所為構成刑法第321條第1項第2款之加重事由，然此
    僅涉及同條竊盜罪加重事由之增減，並非變更起訴法條之問
    題，特此敘明。又A室、B室之管領權人雖不相同，然於構造
    及利用上難稱為完整建物，毋寧僅為臺北市大安區和平東路
    三段70之2號4樓房屋之房間，且難期待被告進入此屋後即知
    悉此處為分租套房乙情，加以被告分別侵入A室、B室竊取財
    物之數舉動，彼此時間密接又具部分重疊，於社會意義上應
    評價為一行為才合理。準此，被告係以一竊盜行為同時侵害
    陳奕任、林宜潔及林叔葶之財產法益，為同種想像競合犯，
    僅論以1罪。起訴書認應予分論併罰，容有誤會，不予採憑
    。
  ㈡爰審酌被告時值中壯年，尚具謀生能力，甫於110年7月7日前
    案竊盜等案件假釋出監不久，卻不思以正當途徑賺取所需，
    又犯本件毀損踰越安全設備侵入住宅竊取犯行，毫不尊重他
    人財產權，破壞社會治安，影響居住安寧，所為實不足取，
    並考量被告犯後坦承犯行，至今未實際賠償各被害人損失，
    暨被告於本院審理時陳稱：國中肄業之最高學歷，另案入監
    前從事清潔工，月收入約新臺幣（下同）1萬3,000元，無需
    扶養之親屬等語（見審易卷第190頁）之智識程度及家庭經
    濟狀況，及其犯罪之動機、目的、手段、所生危害、所竊取
    物品之價值等一切具體情狀，量處如主文所示之刑。
四、沒收：
　  按犯罪所得，屬於犯罪行為人者，沒收之。但有特別規定者
    ，依其規定。前二項之沒收，於全部或一部不能沒收或不宜
    執行沒收時，追徵其價額。刑法第38條之1條第1項、第3 項
    定有明文。被告於本案竊取如附表編號1㈠、2㈠、2㈡所示之物
    ，屬於被告犯罪所得且未扣案，參以上開說明，應依刑法第
    38條之1第1項前段規定，宣告沒收，並依同條第3項規定，
    諭知於全部或一部不能沒收或不宜執行沒收時，追徵其價額
    。至附表編號1㈡所示之物，業經警查扣發還陳奕任，有上開
    贓物認領保管單在卷可憑，依刑法第38條之1第5項規定，不
    予宣告沒收，附此敘明。
據上論斷，應依刑事訴訟法第299條第1項前段，，判決如主文。
本案經檢察官鄭東峯提起公訴，檢察官翁珮嫻到庭執行職務。
中　　華　　民　　國　　111 　年　　8 　　月　　31　　日
                  刑事第二十庭  法  官  宋恩同
以上正本證明與原本無異。
如不服本判決應於收受送達後20日內向本院提出上訴書狀，並應
敘述具體理由；其未敘述上訴理由者，應於上訴期間屆滿後20日
內向本院補提理由書（均須按他造當事人之人數附繕本）「切勿
逕送上級法院」。告訴人或被害人如對於本判決不服者，應具備
理由請求檢察官上訴，其上訴期間之計算係以檢察官收受判決正
本之日期為準。因疫情而遲誤不變期間，得向法院聲請回復原狀
。
                                書記官  黃勤涵
中　　華　　民　　國　　111 　年　　8 　　月　　31　　日
附錄本案論罪科刑法條全文：
刑法第321條
犯前條第一項、第二項之罪而有下列情形之一者，處6月以上、5
年以下有期徒刑，得併科50萬元以下罰金
一、侵入住宅或有人居住之建築物、船艦或隱匿其內而犯之。
二、毀越門窗、牆垣或其他安全設備而犯之者。
三、攜帶兇器而犯之者。
四、結夥三人以上而犯之者。
五、乘火災、水災或其他災害之際而犯之者。
六、在車站、埠頭、航空站或其他供水、陸、空公眾運輸之舟、
    車、航空機內而犯之者。
前項之未遂犯罰之。 
附表：　　　　　　
編號 所有權人  物品內容    1 ㈠陳奕任（未扣案部分）  機車新勁戰鑰匙1把(黑色、吊牌Ijen、價值1,000元)、統一發票9月至10月、coach公事包1個(咖啡色、皮革、價值7,000元)、Asus觸控筆電1臺(含滑鼠充電器、價值4萬元)、黑色鴨舌帽1頂(價值500元)、5倍券1份(價值5,000元)、衣物1堆(價值5,000元)、零食(價值300元)     ㈡陳奕任（已扣案部分）  Minicooper汽車感應鑰匙1把(價值1萬5,000元)、化妝水2瓶(價值1,000元)、手機架1個、葡萄籽油1罐    2 ㈠林叔葶（未扣案）  包包1個(無品牌、黑色、價值500元)、行動電源1個(白色、價值500元)     ㈡林潔宜（未扣案）  蘋果平板1臺(銀色、有觸控筆、價值1萬6,000元)、MK名牌包1個(灰色、價值4,000元)、CK名牌包1個(黑色、價值3,000元)、希奧朵拉手錶1只(金色、價值3,400元)、行動電源1個(schenker、黑色、價值1,000元)